【裁判字號】    99,訴,1202
【裁判日期】    990910
【裁判案由】    毒品危害防制條例
【裁判全文】
臺灣臺北地方法院刑事判決              99年度訴字第1202號
公  訴  人  臺灣臺北地方法院檢察署檢察官
被      告  甲○○
上列被告因違反毒品危害防制條例案件，經檢察官提起公訴（九
十九年度毒偵字第二三三四號），被告於準備程序中先就被訴事
實為有罪之陳述，經本院告以簡式審判之旨，並聽取當事人之意
見後，本院合議庭裁定行簡式審判程序後，本院判決如下：
    主  文
甲○○施用第一級毒品，處有期徒刑陸月，如易科罰金，以新臺
幣壹仟元折算壹日。扣案如附表編號一所示之物沒收銷燬之。扣
案如附表編號二所示之物均沒收。又施用第二級毒品，處有期徒
刑月，如易科罰金，以新臺幣壹仟元折算壹日。應執行有期徒
刑捌月，如易科罰金，以新臺幣壹仟元折算壹日。扣案如附表編
號一所示之物沒收銷燬之。扣案如附表編號二所示之物均沒收。
    事  實
一、甲○○前於民國九十八年間，因施用第一級毒品海洛因（下
    稱海洛因）及第二級毒品甲基安非他命（下稱甲基安非他命
    ）而犯違反毒品危害防制條例案件，經臺灣士林地方法院（
    下稱士林地院）以九十八年度毒聲字第七二號裁定送觀察勒
    戒，因認無繼續施用毒品之傾向，於九十八年十月二十日執
    行完畢釋放出所，嗣於九十八年十月二十二日，經臺灣士林
    地方法院檢察署（下稱士林地檢署）檢察官以九十八年度毒
    偵緝字第一三七號不起訴處分書為不起訴處分確定在案。
二、甲○○基於施用甲基安非他命之犯意，於九十九年六月十一
    日下午某時許，在其位於臺北市○○區○○街一０一之八號
    三樓之住處內，施用甲基安非他命一次。又基於施用海洛因
    之犯意，於九十九年六月十四日凌晨一時許，在停放於臺北
    市○○路○段之小客車內，施用海洛因一次。旋於九十九年
    六月十四日凌晨四時三十分許，甲○○行經臺北市中山區○
    ○○路與民族東路口，因形跡可疑，為警攔檢，而查獲其持
    有如附表所示之物，乃接受調查，經警採集其尿液送驗發現
    呈甲基安非他命及嗎啡陽性反應，而知甲○○有上開施用甲
    基安非他命及海洛因之犯行。
三、案經臺北市政府警察局中山分局移送臺灣臺北地方法院檢察
    署檢察官偵查起訴。
    理  由
一、證據之認定：
    上開事實二之部分，有被告甲○○於前述時地為警查獲，經
    警採集其尿液送臺灣尖端先進生技醫藥股份有限公司以酵素
    免疫分析法初步檢驗及氣相層析質譜儀法確認檢驗，結果發
    現有甲基安非他命及嗎啡陽性反應之濫用藥物檢驗報告一紙
    附卷足憑（毒偵字卷第五十頁參照），而扣案如附表編號一
    所示之物，經法務部調查局濫用藥物實驗室以化學呈色法及
    氣相層析質譜儀分析法鑑定，結果檢出含有海洛因成分無訛
    ，有該實驗室於九十九年八月五日出具之調科壹字第０九九
    二三０一七三七０號鑑定書一紙附卷可證（本院卷第十八頁
    參照），且被告亦對上開事實二之部分於本院九十九年八月
    二十七日審理時供承不諱（本院卷第二二、二五頁參照），
    是依(一)前開濫用藥物檢驗報告一紙及(二)扣案如附表編號一所
    示之海洛因等補強證據已足資擔保被告於本院審理中所為之
    上開任意性自白具有相當程度之真實性，而得確信被告前述
    自白之犯罪事實確屬真實，自得依被告前述自白及上開補強
    證據認定被告確有為前述施用甲基安非他命及海洛因各一次
    之犯行，本件事證明確，被告之犯行堪以認定。
二、論罪科刑之法律適用：
  (一)核被告甲○○所為，係犯毒品危害防制條例第十條第一項之
    施用第一級毒品罪及同條第二項之施用第二級毒品罪。其施
    用海洛因及甲基安非他命前後分別持有海洛因及甲基安非他
    命之低度行為，應分別為施用海洛因及甲基安非他命之高度
    行為所吸收，不另論罪。又其所犯施用第一級毒品罪及施用
    第二級毒品罪，犯意各別，罪名不同，應分論併罰之。
  (二)爰審酌被告於毒品危害防制條例公布生效後曾由士林地院裁
    定送觀察勒戒，並由士林地檢署檢察官為不起訴處分確定（
    本院卷附士林地檢署九十八年度毒偵緝字第一三七號不起訴
    處分書參照），顯見其未因前所受觀察勒戒之處分而決心改
    過及其智識程度、品行、犯後尚能坦承犯行、態度良好等一
    切情狀，分別量處如主文所示之刑，並定其應執行之刑，及
    諭知易科罰金之折算標準。
  (三)扣案如附表編號一所示之物，經送鑑定後檢出含有海洛因成
    分無誤，已如前述，應依毒品危害防制條例第十八條第一項
    前段規定，不問屬於犯人與否，由本院諭知沒收銷燬之。又
    扣案如附表編號二所示之物，為被告所有，且係供其為本件
    施用毒品所用之物，業據被告供承在卷（本院卷第二四頁反
    面參照），應依刑法第三十八條第一項第二款、第三項之規
    定，由本院宣告沒收。
據上論斷，應依刑事訴訟法第二百七十三條之一第一項、第二百
九十九條第一項前段，毒品危害防制條例第十條第一項、第二項
、第十八條第一項前段，刑法第十一條前段、第五十一條第五款
、第四十一條第一項前段、第八項、第三十八條第一項第二款，
判決如主文。
本案經檢察官孫沛琦到庭執行職務。
中    華    民    國    99    年    9     月    10    日
                  刑事第九庭    法  官  林怡秀
以上正本證明與原本無異。
如不服本判決應於收受送達後10日內向本院提出上訴書狀，並應
敘述具體理由；其未敘述上訴理由者，應於上訴期間屆滿後20日
內向本院補提理由書（均須按他造當事人之人數附繕本）「切勿
逕送上級法院」。
                                書記官  高心羽
中    華    民    國    99    年    9     月    10    日
附錄本案論罪科刑法條全文：
毒品危害防制條例第十條：
施用第一級毒品者，處六月以上五年以下有期徒刑。
施用第二級毒品者，處三年以下有期徒刑。
附表：
┌──┬─────┬────┬─────────────┐
│編號│物品名稱  │數 量   │扣 押 物 品 清 單 編 號   │
├──┼─────┼────┼─────────────┤
│ 一 │海洛因    │陸包（合│臺灣臺北地方法院檢察署九十│
│    │          │計淨重壹│九年度青保管字第三四一號編│
│    │          │點壹公│號１                      │
│    │          │克、驗餘│                          │
│    │          │淨重壹點│                          │
│    │          │零公克│                          │
│    │          │）      │                          │
├──┼─────┼────┼─────────────┤
│ 二 │包裝上開海│陸個    │同上                      │
│    │洛因之外包│        │                          │
│    │裝袋      │        │                          │
└──┴─────┴────┴─────────────┘

司法院資訊處製作；財團法人民間司法改革基金會備份。
